臺灣新竹地方法院刑事裁定
110年度聲字第722號
聲  請  人
即  被  告  邱正福


選任辯護人  林韋翰律師（法扶律師）
上列聲請人即被告因違反森林法案件（本院109年度原訴字第38
號），聲請法官迴避，本院裁定如下：
    主  文
聲請駁回。
    理  由
一、聲請意旨略以：聲請人即被告邱正福被訴本院109 年度原訴
    字第38號違反森林法案件（下稱本案），主要爭點為本案之
    牛樟樹材是否為證人陳菁華所竊取之森林主產物貴重木樹材
    ？此爭點攸關本案被告是否成立森林法之竊取貴重木主產物
    罪、贓物罪或刑法之竊盜罪，故檢察官及辯護人均欲聲請傳
    喚證人陳菁華。然證人陳菁華前因犯媒介森林主產物贓物罪
    ，經本案受命法官王靜慧於民國109年10月13日以109年度原
    訴字第46號判決（下稱前案）判處有期徒刑1年3月在案；而
    本案與前案有高度重疊之爭點即貴重木是否為陳菁華所竊取
    ，暨待證事實即本案貴重木是否為贓物，本案之受命法官恐
    已有預斷，依最高法院108年度台抗字第921號裁定意旨，應
    足認本案受命法官執行職務恐有偏頗之虞，故依刑事訴訟法
    第18條第2款之規定聲請裁定本案受命法官王靜慧迴避云云
    。
二、按刑事訴訟法第18條第2 款規定得據以聲請法官迴避之所謂
    「足認其執行職務有偏頗之虞」，係指以一般通常之人所具
    有之合理觀點，對於承辦法官能否為公平之裁判，均足產生
    懷疑；且此種懷疑之發生，存有其完全客觀之原因，而非僅
    出於當事人自己主觀之判斷。而法官就本案證人於不同之前
    案中所為事實認定或所持法律見解，既與本案非同一案件，
    客觀上即無對本案被告形成預斷之可能，自無適用迴避規定
    之餘地。
三、經查：
㈠、本案受命法官王靜慧雖曾審理證人陳菁華上開被訴前案，然
    前案證人陳菁華經認定之犯罪事實及罪名為「媒介」森林主
    產物贓物罪，犯罪時間分別為109年2月3日前、同年3月28日
    、同年4月19日；而本案被告被訴之犯罪事實及罪名為森林
    法第52條第3項、第1項第6 款之「竊取」森林主產物貴重木
    罪（參本案卷第93-94頁），且依本案之起訴書犯罪事實記
    載可知，被告係於109年6月4日12時，前往證人陳菁華位於
    新竹縣○○鄉○○村○○00○0號之組合屋竊取牛樟樹材1塊，此有
    前案判決書在卷可參，並經本院調閱本案卷宗核閱無誤。可
    見兩案不僅被告不同，被訴事實及罪名亦不相同，被告於前
    案中既非被告而未經調查證據、審理之程序，自無本案受命
    法官就被告被訴本案有聲請意旨所指預斷、偏頗之虞之情形
    。況本案受命法官於前案中所為事實認定或所持法律見解，
    雖不利於本案證人陳菁華，然此係經調查證據程序後，本於
    證據調查之結果及法律上之確信所為證據取捨及事實認定，
    受前案判決拘束者乃證人陳菁華，並非被告，被告並未釋明
    有何客觀之原因足使一般通常之人對於本案受命法官能否為
    公平之裁判本案產生懷疑，僅憑個人主觀臆測，以本案受命
    法官曾審理證人陳菁華所犯與本案毫無關連之前案，片面認
    定對本案被告即有預斷、偏頗之虞云云，實不足採。
㈡、至於聲請意旨所引用之最高法院108年度台抗字第921號裁定
    ，該裁定意旨係指聲請法官迴避之本案被告與該法官曾審理
    之前案被告間有共犯關係，犯罪事實有高度重疊之情形，然
    觀之本案被告邱正福與證人陳菁華並非共犯關係，聲請意旨
    援引前提事實不同之該裁定而為論據，顯有張冠李戴並曲解
    裁定意旨之嫌，亦不足採。
四、綜上所述，被告聲請本案受命法官王靜慧迴避，為無理由，
    應予駁回。
據上論斷，應依刑事訴訟法第21條第1 項，裁定如主文。
中　　華　　民　　國　　110 　年　　5 　　月　　27　　日
                  刑事第四庭  審判長法  官  陳健順
                                    法  官  楊祐庭
                                    法  官  魏瑞紅
以上正本證明與原本無異。
如不服本裁定，應於裁定送達後5日內向本院提出抗告狀。
中　　華　　民　　國　　110 　年　　5 　　月　　27　　日
                                    書記官  李佳穎